el: Υγεία & ομορφιά > Προσωπική φροντίδα > Φροντίδα όρασης > Αξεσουάρ γυαλιών > Θήκες & υποδοχές για οπτικά είδη: Θήκες γυαλιών; Σταντ γυαλιών
fi: Terveys ja kauneus > Henkilökohtainen hygienia > Näön hoito > Silmälasiasusteet > Silmälasikotelot ja -pidikkeet: Silmälasikotelo; Silmälasiteline
ja: 美容・健康 > 衛生日用品 > アイケア > 眼鏡用品 > 眼鏡ケース・ホルダー: メガネケース; メガネホルダーとスタンド
zh-TW: 保健與美容 > 個人保養 > 視力保健 > 眼鏡配件 > 眼鏡盒: 眼鏡盒; 眼鏡架及座
lt-LT: Sveikata ir grožis > Asmeninė priežiūra > Regos priežiūra > Akinių priedai > Akinių dėklai ir laikikliai: Akinių dėklai; Akinių laikikliai ir stovai
vi: Sức khỏe và sắc đẹp > Sản phẩm chăm sóc cá nhân > Chăm sóc thị giác > Phụ kiện kính mắt > Hộp đựng và túi đựng kính: Hộp đựng kính; Giá đỡ kính
it: Salute e bellezza > Cura della persona > Cura della vista > Accessori per occhiali > Custodie per occhiali: Custodie per occhiali; Supporti e piedistalli per occhiali
sk-SK: Zdravie a krása > Osobná starostlivosť > Starostlivosť o zrak > Príslušenstvo k okuliarom > Puzdrá a držiaky na okuliare: Puzdrá na okuliare; Držiaky a stojany na okuliare
ko: 건강/미용 > 개인 미용/위생 용품 > 눈 관리 > 안경 액세서리 > 안경 케이스/안경집: 안경 케이스; 안경 홀더 및 스탠드
nl: Gezondheid en persoonlijke verzorging > Persoonlijke verzorging > Oogzorg > Brilaccessoires > Brillenhouders en -kokers: Brillen hoezen; Brillen houders en standaards
hr-HR: Zdravlje i ljepota > Osobna njega > Briga o vidu > Pribor za naočale > Kutije i držači za naočale: Kutije za naočale; Držači i postolja za naočale
sv: Skönhet och hälsa > Personlig vård > Synvård > Glasögontillbehör > Glasögonfodral: Glasögonfodral; Glasögonhållare och ställ
th: สุขภาพและความงาม > ผลิตภัณฑ์ดูแลส่วนบุคคล > การดูแลการมองเห็น > อุปกรณ์แว่นตา > ที่ใส่และกล่องแว่นตา: กล่องใส่แว่นตา; ที่วางและตั้งแว่นตา
hu: Egészség és szépség > Személyes gondoskodás > Látásápolás > Szemüveg-kiegészítők > Szemüvegtokok és -tartók: Szemüvegtokok; Szemüvegtartók és -állványok
cs: Zdraví a krása > Osobní péče > Péče o zrak > Příslušenství k brýlím > Pouzdra a držáky na brýle: Pouzdra na brýle; Držáky a stojany na brýle
sl-SI: Zdravje in lepota > Osebna nega > Nega vida > Dodatki za očala > Etuiji in držala za očala: Etuiji za očala; Držala in stojala za očala
ro-RO: Sănătate și frumusețe > Îngrijire personală > Îngrijirea vederii > Accesorii pentru ochelari > Huse și suporturi pentru ochelari: Tocuri pentru ochelari; Suporturi pentru ochelari
pt-BR: Saúde e beleza > Cuidados pessoais > Cuidados com a visão > Acessórios para óculos > Estojos e suportes para óculos: Estojos para óculos; Suportes e porta-óculos
zh-CN: 保健/美容/卫生/护理 > 个人护理 > 视力保健 > 眼镜配件 > 眼镜盒与支架: 眼镜盒; 眼镜架和眼镜座
da: Sundhed og skønhed > Personlig pleje > Synspleje > Tilbehør til briller > Etuier og holdere til briller: Brilleetuier; Brilleholdere og stativer
tr: Sağlık ve Güzellik > Kişisel Bakım > Göz Bakımı > Gözlük Aksesuarları > Gözlük Kutuları ve Kılıfları: Gözlük Kutuları; Gözlük Tutucuları ve Stantları
es: Salud y belleza > Cuidado personal > Cuidado visual > Accesorios para gafas > Fundas y soportes para gafas: Estuches de anteojos; Organizadores y soportes de anteojos
nb: Skjønnhet og helse > Personlig pleie > Synspleie > Brilletilbehør > Brilleetuier og -holdere: Brilleetuier; Brilleholdere og stativer
fr: Santé et beauté > Hygiène personnelle > Soins des yeux > Accessoires pour lunettes > Porte-lunettes et étuis: Étuis pour lunettes; Supports et présentoirs pour lunettes
de: Gesundheit & Schönheit > Körperpflege > Augenpflege > Brillenzubehör > Brillenetuis & -halter: Brillenetuis; Brillenhalter & -ständer
pl: Zdrowie i uroda > Higiena osobista > Pielęgnacja oczu > Akcesoria do okularów > Futerały i uchwyty do okularów: Etui na okulary; Stojaki na okulary
en: Health & Beauty > Personal Care > Vision Care > Eyewear Accessories > Eyewear Cases & Holders: Eyewear Cases; Eyewear Holders & Stands
ru: Красота и здоровье > Личная гигиена и уход за собой > Уход за зрением > Аксессуары для очков > Футляры и подставки для очков: Футляры для очков; Держатели и подставки для очков
pt-PT: Saúde e beleza > Cuidado pessoal > Cuidado ocular > Acessórios para óculos > Suportes e estojos para óculos: Estojos para óculos; Suportes e expositores para óculos
bg-BG: Здраве и красота > Лична грижа > Грижа за зрението > Аксесоари за очила > Калъфи и кутии за очила: Калъфи за очила; Стойки за очила